---
title: "Practico 1 R"
author: "Claudio Sarate"
date: "22/5/2019"
output: html_document
---

```{r setup, include=FALSE}
knitr::opts_chunk$set(echo = TRUE)
```

> Integrandes:

* Ramiro Caro
* Martín Hunziker
* Claudio Sarate

### Carga de librerias y descripcion del dataset

```{r}
library("tidyverse")
library("nycflights13")
fligths<-nycflights13::flights
fligths
```

```{r}
str(flights)
```

```{r}
colnames(flights)
```

### Que arribaron con un retraso de mas de dos horas.

```{r}
filter(flights, arr_delay >= 120)
```

### Volaron hacia Houston (IAH o HOU)

```{r}
 filter(flights, dest == "IAH" | dest == "HOU")
```

Tambien puede hacerse usando `%in%` como filter de la libreria tidyverse: dplyr siendo mas compacto para escalar en caso de que hubiera mas de dos aeropuertos que pudieran interesarnos

```{r}
 filter(flights, dest %in% c("IAH", "HOU"))
```
### Fueron operados por United, American o Delta.

```{r}
airlines
```

Los carriers que deberiamos tomar en este caso serían "UA", "AA" y "DL"

```{r}
 filter(flights, carrier %in% c("AA", "DL", "UA"))
```

### Salieron en Verano (Julio, Agosto y Septiembre)

```{r}
filter(flights, month >= 7, month <= 9)
```

El operador %in% es una alternativa que permite especificar un rango de enteros, haciendo la operacion mas compacta.

```{r}
filter(flights, month %in% 7:9)
```

### Arrivaron mas de dos horas tarde, pero salieron bien.

Se controla que la demora de partida no sea positiva.

```{r}
filter(flights, arr_delay > 120, dep_delay <= 0)
```
### Salieron entre medianoche y las 6 am

Vemos que la hora de partida 'dep_time' indentifica la medianoche como 2400 por lo que tenemos que controlar con un OR 

```{r}
filter(flights, dep_time <= 600 | dep_time == 2400)
```

